【裁判字號】    99,簡抗,30
【裁判日期】    990920
【裁判案由】    確認地上權存在等
【裁判全文】
臺灣臺北地方法院民事裁定              99年度簡抗字第30號
抗  告  人  甲○○
上列抗告人與相對人財政部國有財產局間確認地上權存在等事件
，抗告人對於民國99年8月4日本院98年度北簡字第36362 號裁定
提起抗告，本院裁定如下：
    主  文
抗告駁回。
抗告費用新臺幣壹仟元由抗告人負擔。
    理  由
一、按提起民事訴訟，應依民事訴訟法第77條之13及同法第77條
    之14規定繳納裁判費，此為必備之程式；又原告之訴，有下
    列各款情形之一，法院應以裁定駁回之，但其情形可以補正
    者，審判長應定期間先命補正：六起訴不合程式或不備其他
    要件者，民事訴訟法第249 條第1項第6款定有明文。另按駁
    回訴訟救助聲請之裁定確定前，第一審法院不得以原告未繳
    納裁判費為由駁回其訴，民事訴訟法第109條之1亦有明文。
    是以，反面推知，如駁回訴訟救助聲請之裁定確定後，原告
    猶未補繳裁判費，第一審法院當可以原告未繳裁判費為由駁
    回其訴甚明。況抗告人雖曾聲請訴訟救助，並對於駁回其聲
    請之裁定提起抗告，但原法院審判長命其補繳裁判費之裁定
    ，並不因此失其效力，該裁定所定補繳裁判費之期間，亦不
    因此停止進行，原法院以抗告人逾期未補繳裁判費，認其上
    訴為不合法以裁定駁回，於法並無不合，最高法院28年抗字
    第121號判例意旨同可參照。
二、本件抗告意旨略以：抗告人不服原審民國99年8月4日98年度
    北簡字第36362 號，以抗告人未於期間內補正裁判費為由駁
    回原告之訴之裁定，為此於法定期間內提起抗告。
三、經查，本件抗告人於98年11月9 日以相對人財政部國有財產
    局為被告向原審提起確認地上權存在等訴訟，因起訴僅繳納
    部分裁判費，遂經原審於99年1月13日以98年度北簡字第363
    62 號裁定命抗告人於收受上開裁定送達後5日內補繳之，此
    項裁定並於99年1 月18日寄存抗告人住所地之警察機關臺北
    市政府警察局中山分局中山一派出所以為送達，依民事訴訟
    法第138條第2項之規定，應於99年1 月28日發生效力（見本
    院98年度北簡字第36362 號卷第87頁至第88頁）。嗣抗告人
    於99年1月19日聲請訴訟救助，經原審在99年1月29日以99年
    度北簡救字第8號裁定駁回聲請（見本院99年度北簡救字第8
    號卷第2 頁、第26頁），抗告人雖就此駁回訴訟救助之裁定
    提起抗告，亦遭本院於99年6月9日以99年度簡抗字第2 號裁
    定駁回抗告確定，且此確定裁定已於99年6 月21日寄存抗告
    人住所地之警察機關臺北市政府警察局中山分局中山一派出
    所以為送達，依民事訴訟法第138條第2 項之規定，於99年7
    月1日發生效力（見本院99年度簡抗字第2號卷第29頁至第30
    頁）。基此，逵諸首揭法條與判例意旨，抗告人聲請訴訟救
    助既遭裁定駁回確定，原審於99年1 月13日命其補繳裁判費
    之裁定亦無因抗告人聲請訴訟救助而失其效力，該裁定所定
    補繳裁判費之期間，亦不因此停止進行，則原審至99年8月4
    日方以抗告人未於期間內補繳裁判費為由，駁回抗告人於原
    審之訴，於法並無不合，抗告人抗起本件抗告為無理由，應
    予駁回。
四、據上論結，本件抗告為無理由，依民事訴訟法第495條之1第
    1項、第449條第1項、第78條，裁定如主文。
中    華    民    國    99    年    9    月    20     日
                  民事第二庭  審判長法  官  張松鈞
                                    法  官  林玲玉
                                    法  官  羅郁婷
以上正本係照原本作成。
本裁定不得抗告。
中    華    民    國    99    年    9     月    20    日
                                    書記官  楊婷雅

司法院資訊處製作；財團法人民間司法改革基金會備份。
